臺灣臺北地方法院小額民事判決
                                   111年度店小字第1673號
原      告  中華電信股份有限公司個人家庭分公司

法定代理人  蘇添財  
訴訟代理人  高梅香  
被      告  增家有限公司

特別代理人  王永茂律師
上列當事人間請求給付電信費事件，本院於民國111年11月24日
言詞辯論終結，判決如下：
　　主    文
被告應給付原告新臺幣捌仟柒佰零捌元，及自民國一百十一年五
月十九日起至清償日止，按週年利率百分之五計算之利息。
訴訟費用新臺幣壹仟元由被告負擔。
本判決得假執行；但被告如以新臺幣捌仟柒佰零捌元為原告預供
擔保後，得免為假執行。 
    事實及理由
一、原告主張：被告向伊租用第Y264502號電信設備，迄至民國1
    10年12月止，尚積欠電信費新臺幣(下同)8,020元及加值費6
    88元共8,708元，迭經催繳未果，請求被告清償等語，並聲
    明：如主文所示。
二、被告到庭對原告請求加值費內容不爭執，惟聲明：原告之訴
    駁回。
三、法院之判斷：
　㈠按各當事人就其所主張有利於己之事實，均應負舉證之責，
    故一方已有適當之證明者，相對人欲否認其主張，即不得不
    更舉反證。原告於起訴原因已有相當之證明，被告對渠主張
    ，如抗辯不實並提出反對之主張者，則被告對渠反對之主張
    ，亦應負證明之責，此為舉證責任分擔之原則。若被告於抗
    辯事實並無確實證明方法，僅以空言爭執者，當然認定其抗
    辯事實之非真正，而應為被告不利益之裁判。查原告前揭主
    張，提出欠費設備清單、追繳函、話費查詢、中華電信106
    年寬頻+MOD雙享方案申請書、中華電信股份有限公司整合性
    契約書（下稱系爭契約）、被告原法定代理人身分證、被告
    公司臺北市政府營利事業登記證在卷可按（見本院司促卷第
    9至11頁、本院卷第55至65頁），被告空言置辯，自不足取
    。
  ㈡按遲延之債務，以支付金錢為標的者，債權人得請求依法定
    利率計算之遲延利息。給付有確定期限者，債務人自期限屆
    滿時起，負遲延責任。給付無確定期限者，債務人於債權人
    得請求時，經其催告而未為給付，自受催告時起，負遲延責
    任。其經債權人起訴而送達訴狀，或依督促程序送達支付命
    令，或為其他相類之行為者，與催告有同一之效力。應付利
    息之債務，其利率未經約定，亦無法律可據者，週年利率為
    百分之5，民法第233條第1項、第229條及第203條分別定有
    明文。查原告請求被告給付電信費，係以支付金錢為標的，
    且無約定利率，故原告請求被告給付自支付命令聲請狀繕本
    送達翌日即111年5月19日（見本院司促卷第29頁）起至清償
    日止，按週年利率百分之5計算之利息，併應准許。
四、綜上所述，原告依系爭契約法律關係，請求被告給付8,708
    元及自111年5月19日起至清償日止，按週年利率5％計算之利
    息，為有理由，應予准許。
五、本件係就民事訴訟法第436條之8適用小額訴訟程序所為被告
    敗訴之判決，依同法第436條之20規定，應依職權宣告假執
    行，並依同法第436條之23準用第436條第2項，適用同法第3
    92條第2項規定，依職權宣告被告如預供擔保，得免為假執
    行。
六、訴訟費用負擔之依據：民事訴訟法第78條。　
中　　華　　民　　國　　111 　年　　12　　月　　9　　日
                  新店簡易庭法  官　鄧德倩 
以上正本係照原本作成。
對於本件判決如有不服，應於收受送達後20日內向本院提出上訴
書狀，上訴於本院合議庭，並按他造當事人之人數附具繕本。
當事人之上訴，非以判決違背法令為理由不得為之，上訴狀應記
載上訴理由，表明下列各款事項：
(一)原判決所違背之法令及其具體內容。
(二)依訴訟資料可認為原判決有違背法令之具體事實。
如委任律師提起上訴者，應一併繳納上訴審裁判費。
中　　華　　民　　國　　111 　年　　12　　月　　9　　日
                            書記官  張嘉崴  
計   算   書
項        目        金   額（新臺幣）        備     註
第一審裁判費            1,000元
合        計            1,000元

附錄：
一、民事訴訟法第436條之24第2項：
    對於小額程序之第一審裁判上訴或抗告，非以其違背法令為
    理由，不得為之。
二、民事訴訟法第436條之25：
    上訴狀內應記載上訴理由，表明下列各款事項：
    ㈠原判決所違背之法令及其具體內容。
    ㈡依訴訟資料可認為原判決有違背法令之具體事實。
三、民事訴訟法第471條第1項：（依同法第436條之32第2項規定
    於小額事件之上訴程序準用之）
    上訴狀內未表明上訴理由者，上訴人應於提起上訴後20日內
    ，提出理由書於原第二審法院；未提出者，毋庸命其補正，
    由原第二審法院以裁定駁回之。